# 现在在做尽职调查，很困惑！

提问人：阿奴比 时间：2012-04-28 10:38:13
无从下手，不像单纯审计项目，搞不清到底做什么。 报告也没有写过，有没有主面的报告模版提供给学习一下！ 谢谢

回答人：chenyiwei
尽职调查的内容和范围在很大程度上取决于委托方的要求，建议与委托方进一步明确其需求，并考虑作为会计师的专业胜任能力能否满足这些需求，在业务约定书中尽可能细化。 对于常见种类的尽职调查，如为了IPO或者收购目的的尽职调查，本版面、CPA之声版面和投行版面都有不少资料可供参考，ishare里也有不少。